Samuel Rivera Barrientos

Perfil

Desarrollador Full Stack experimentado y analista de control de calidad con experiencia en tecnologías front-end como HTML5, CSS3, SASS, JavaScript y TypeScript. Competente en la creación de interfaces de usuario visualmente atractivas e interactivas utilizando frameworks como React, Svelte, Bootstrap y Tailwind CSS. Su experiencia de desarrollo de back-end incluye Node.js con Express y manejo de bases de datos como PostgreSQL y MongoDB. Con experiencia en pruebas exhaustivas, corrección de errores y garantía del cumplimiento de los estándares de calidad. Habilidad en el desarrollo y mantenimiento de sitios web y aplicaciones web responsivas, integrando a la perfección los componentes front-end y back-end. Tiene una base sólida en principios de informática y habilidades prácticas de desarrollo.

Información personal

Teléfono: +57 3115235240

Correo electrónico: samuelrivba@gmail.com

Ubicación: Medellín, Colombia

Habilidades

Experiencia con:

Front-end

- HTML5
- CSS3 SASS
- JavaScript TypeScript

Back-end

 Node JS Express

Frameworks

- React
- Svelte
- Bootstrap
- TailwindCSS

Control de versiones

• Git/GitHub

Bases de datos

- PostgreSQL
- MongoDB

Servicios en la nube

- Heroku Node JS
- AWS

Elastic Beanstalk

Idiomas

- Español (Nativo)
- Inglés(Low Advanced 10/B2)

Experiencia

LAB SATOSHI, Medellín, Colombia

Desarrollador - Analista QA

Junio 2022 - Presente

Proyecto: Desarrollo de Dinastía Marzo 2023 - Presente

Tareas:

- Desarrollo y mantenimiento de un sitio web responsivo y visualmente atractivo utilizando HTML, CSS, JavaScript.
- Implementación de React para crear interfaces de usuario dinámicas e interactivas.
- Utilización de Node.js con Express para manejar la lógica del lado del servidor y garantizar una comunicación fluida entre el front-end y el back-end.

Herramientas / Tecnologías: React, NodeJS, AWS, VS Code, Git, MongoDB.

Proyecto: QA de Dinastía / GPlay / Gemyn Junio 2022 - Presente

Tareas:

- Ejecución de pruebas periódicas y exhaustivas de aplicaciones del lado del cliente, asegurando que cumplan con los requisitos funcionales, los estándares de calidad y las expectativas del usuario.
- Realización de pruebas manuales para identificar errores, defectos e inconsistencias en la interfaz de usuario, la experiencia del usuario y el comportamiento de la aplicación.
- Auditoría de actualizaciones y alteraciones de software con base en los requerimientos de los accionistas.
- Comunicación y colaboración con los equipos de producción para asegurar el cumplimiento de los requisitos y especificaciones comerciales de los proyectos de software desarrollados externamente.

Herramientas / Tecnologías: Trello, Selenium, Jira.

CLOWSYSTEMS, Medellín, Colombia

Agosto 2021 - Febrero 2022

Desarrollador Junior de FE

Tareas:

- Escritura de código HTML, CSS y JavaScript limpio, eficiente y bien estructurado para proyectos de desarrollo front-end.
- Desarrollo y mantenimiento de aplicaciones web responsivas y fáciles de usar.
- Contribución a la construcción de componentes web interactivos con marcos front-end.

Herramientas / Tecnologías: React, Svelte, Tailwind JS, VS Code, Git.

METRO DE MEDELLÍN LTDA, Medellín, Colombia

Enero 2021 - Junio 2021

Desarrollador Web Full Stack - Practicante

Tareas:

- Desarrollo de una aplicación web visualmente atractiva y fácil de usar para visualizar y administrar una Base de Datos y un conjunto de información empresarial.
- Escritura de código de alta calidad basado en especificaciones de diseño específicas, asegurando la implementación exitosa de las características y funcionalidades requeridas.
- Desarrollo de soluciones innovadoras y presentación a altos ejecutivos y partes interesadas, demostrando una sólida comprensión de las necesidades comerciales y la viabilidad técnica.

Herramientas / Tecnologías: React, NodeJS, Heroku, VS Code, Git, PostgreSQL.

Educación

Universidad Pontificia Bolivariana, Medellín, Colombia Ingeniería de Sistemas e Informática

Enero 2017 - Octubre 2021